【裁判字號】    95,訴,379
【裁判日期】    950815
【裁判案由】    毒品危害防制條例
【裁判全文】
臺灣士林地方法院刑事判決               95年度訴字第379號
公  訴  人  臺灣士林地方法院檢察署檢察官
被      告  甲○○
                    現另案於臺灣臺北監獄執行
上列被告因毒品危害防制條例案件，經檢察官提起公訴（95年
度毒偵字第253 號），及移送併案審理（95年度毒偵字第528 號
），被告於本院準備程序中就被訴之事實為有罪之陳述，經本院
合議庭裁定改由受命法官獨任依簡式審判程序審理並判決如下：
    主  文
甲○○連續施用第一級毒品，累犯，處有期徒刑拾月。
扣案之第一級毒品海洛因壹包（毛重零點伍公克、淨重零點參公
克）沒收銷燬，注射針筒貳支沒收。
    事  實
一、甲○○前有多次施用毒品前科，經法院裁定送觀察、勒戒
    及強制戒治，並於民國90年11月28日強制戒治期滿執行完畢
    。又因施用毒品案件，經本院於89年7 月25日以89年度訴字
    第204 號判決施用第1 級毒品處有期徒刑7 月，施用第2級
    毒品處有期徒刑4月，應執行有期徒刑10月確定，於91年9
    月28日執行完畢。復因施用毒品案件，經本院分別於90年12
    月21日以90年度簡字第1761號判決處有期徒刑5月、91年10
    月31日以91年度訴字第418 號判決處有期徒刑7月確定，並
    定應執行刑為有期徒刑11月，於92年10月17日執行完畢。再
    因施用毒品案件，由本院於94年11月2 日以94年度訴字第68
    5 號判決施用第1 級毒品處有期徒刑8 月、施用第2 級毒品
    處有期徒刑6 月，應執行有期徒刑1 年，嗣因上訴逾期，並
    經台灣高等法院於95年2 月10日，以94年上訴字第4191號判
    決駁回上訴確定（尚未執行），詎猶未悛悔，復於前案強制
    戒治執行完畢釋放後5 年內，又基於施用第1 級毒品海洛因
    之犯意，於本院94年度訴字第685 號94年11月2 日判決後某
    日起（併辦意旨原記載自92年間某日起，惟此段期間施用毒
    品之犯行為前案判決既判力所及，實行公訴檢察官已減縮更
    正為自本院94年度訴字第685 號94年11月2 日判決後某日起
    ）至95 年2月12日止，在臺北市○○區○○街8 巷3 弄3 號
    住處及臺北縣汐止市○○○路○ 段252 號7 樓之2 等地，將
    海洛因攙於香菸內點燃吸食之方式，施用第1 級毒品海洛因
   ，嗣於95年1 月14日凌晨1 時許，在臺北縣汐止市○○○路○
   段252 號前為警查獲，並扣得第1 級毒品海洛因1 包（毛重
   0.5 公克、淨重0.3 公克），及於95年2 月14日晚上11 時20
   分許，在臺北市○○區○○街8 巷3 弄3 號，為警查獲並扣
   得注射針筒2 支。
二、案經臺北市政府警察局信義分局報告臺灣士林地方法院檢察
    署檢察官偵查起訴及臺北市政府警察局大安分局報告臺灣士
    林地方法院檢察署檢察官偵查後移送併案審理。
    理  由
一、上揭犯罪事實，業據被告甲○○於檢察官偵查中及本院審理
    時坦承不諱，而被告經警查獲採尿經送臺灣檢驗科技股份有
    限公司以氣相層析質譜分析法鑑驗結果，均呈嗎啡陽性反應
    ，有該公司95年2 月7 日編號CH／2006／10942 號及95年3
    月2 日編號CH／2006／20937 號濫用藥物尿液檢體檢驗報告
    2 紙分別附於偵查卷幾本院卷可稽，另查獲之毒品1 包經檢
    驗亦呈嗎啡、海洛因反應，有臺北市政府警察局信義分局查
    獲毒品初步鑑驗報告單1 紙及法務部調查局鑑定通知書1 紙
    分別附於偵查卷及本院卷內可稽，是被告自白連續施用第1
    級毒品海洛因，應認與事實相符，而可採信，前開事實應堪
    認定。又被告前因施用毒品案件，經本院裁定送觀察、勒戒
    及強制戒治，並於90年11月28日強制戒治期滿而釋放出所執
    行完畢。有臺灣高等法院被告全國前案紀錄表在卷可稽，是
    被告本次係於強制戒治執行完畢釋放後5 年內，再犯施用毒
    品罪，自應依法追訴處罰。
二、核被告甲○○所為，係犯毒品危害防制條例第10條第1 項之
    施用第1 級毒品罪。被告因施用第1 級毒品海洛因而持有第
    1 級毒品海洛因之低度行為，為施用之高度行為所吸收，不
    另論罪。按被告行為後，刑法第2 條法律變更適用及第56
    條連續犯及第47條累犯之規定，已於94年1 月7 日經立法院
    修正三讀通過，總統命令公布，於95年7 月1 日施行，該法
    第2 條係規範行為後法律變更適用所生新舊法律比較適用之
    準據法，於新法施行後，應適用新法第2 條第1 項之規定，
    為「從舊從輕」之比較。被告先後多次施用海洛因之犯行，
    時間緊接，犯罪構成要件相同，顯係基於概括犯意而為之，
    惟被告行為後，刑法第56條連續犯之規定，業於94年1 月7
    日修正公布刪除，並於95年7 月1 日施行，則被告之犯行，
    因行為後新法業已刪除連續犯之規定，此刪除雖非犯罪構成
    要件之變更，但顯已影響行為人刑罰之法律效果，自屬法律
    有變更，依新法第2 條第1 項規定，比較新、舊法結果，仍
    應適用較有利於被告之行為時法律即舊法論以連續犯1 罪並
    加重其刑（最高法院95年第8 次刑事庭會議決議參照）。再
    修正前刑法第47條規定：「受有期徒刑之執行完畢，或受無
    期徒刑或有期徒刑一部之執行而赦免後，5 年以內再犯有期
    徒刑以上之罪者，為累犯，加重本刑至2 分之1 。」，修正
    後該47條第1 項規定：「受徒刑之執行完畢，或一部之執行
    而赦免後，5 年以內故意再犯有期徒刑以上之罪者，為累犯
    ，加重本刑至2 分之1 。」，則被告有如事實欄所載之犯罪
    科刑及執行情形，此有臺灣高等法院被告前案紀錄表在卷可
    按，其係於受有期徒刑之執行完畢後，5 年內故意再犯本件
    有期徒刑以上之罪，無論依修正前後之新舊法，均為累犯，
    並無何者有利或不利之情形，爰依修正後刑法第2 條第1 項
    前段之規定，適用行為時之修正前刑法第47條之規定，應依
    法加重其刑。又起訴書雖僅敘及被告於95年1 月13日有施用
    第1 級毒品海洛因之犯行，而未記載被告於於本院94年度訴
    字第685 號94年11月2 日判決後某日起至95年2 月12日止，
    連續施用第1 級毒品海洛因多次之犯行，然此部分與已起訴
    論罪之犯行間具有連續犯之裁判上一罪關係，應為起訴效力
    所及，本院自應併予審究。爰審酌被告已有施用毒品之前科
    ，且經觀察、勒戒治療程序，仍無法戒除毒癮復又觸犯本件
    犯行，顯示其無戒絕之決心，及施用毒品係傷害自身健康，
    所生危害非鉅，本件犯後被告坦承犯行，態度尚屬良好，等
    一切情狀，量處如主文所示之刑。扣案之第1 級毒品海洛因
    1 包（毛重0.5 公克、淨重0.3 公克），應依同條例第18條
    第1項 前段規定宣告沒收銷燬之。注射針筒2 支係被告所有
    並供其犯罪所用之物，業據被告供明，爰依刑法第38條第1
    項第2 款沒收。
據上論斷，應依刑事訴訟法第273 條之1 第1 項、第299 條第1
項前段，毒品危害防制條例第10條第1 項、第18條第1 項前段，
修正後刑法第2 條第1 項前段、刑法第11條、修正前刑法第56條
、第47條、刑法第38條第1 項第2 款，判決如主文。
本案經檢察官王以文到庭執行職務
中    華    民    國    95    年    8     月    15    日
                  刑事第一庭法  官  賴邦元
以上正本證明與原本無異。
如不服本判決，應於判決送達後10日內，向本院提出上訴狀。
                            書記官  游意婷
中    華    民    國    95    年    8     月    15    日
附錄本案論罪科刑法條之依據：
毒品危害防制條例第10條
施用第一級毒品者，處 6 月以上 5 年以下有期徒刑。
施用第二級毒品者，處 3 年以下有期徒刑。


司法院資訊處製作；財團法人民間司法改革基金會備份。
